臺灣高等法院刑事裁定
109年度聲字第4762號
聲  請  人  臺灣高等檢察署檢察官
受  刑  人  范裕祥



上列聲請人因受刑人數罪併罰有二裁判以上，聲請定其應執行之
刑（聲請案號：臺灣高等檢察署109年度執聲字第2416號），本
院裁定如下：
    主  文
范裕祥犯如附表所示各罪所處之刑，應執行有期徒刑參年肆月。
    理  由
一、聲請意旨略以：受刑人因詐欺等數罪，先後經判決確定如附
    表，應依刑法第53條、第51條第5款規定，定其應執行之刑
    ，爰依刑事訴訟法第477條第1項聲請裁定等語。
二、按裁判確定前犯數罪者，併合處罰之；數罪併罰，有二裁判
    以上者，依刑法第51條之規定，定其應執行之刑，同法第50
    條第1項前段、第53條分別定有明文。又依刑事訴訟法第477
    條第1項規定，依刑法第48條應更定其刑者，或依刑法第53
    條及第54條應依刑法第51條第5款至第7款之規定，定其應執
    行之刑者，由該案犯罪事實最後判決之法院之檢察官，聲請
    該法院裁定之。再按數罪併罰，應依分別宣告其罪之刑為基
    礎，定其應執行刑，此觀刑法第51條規定自明，故一裁判宣
    告數罪之刑，雖曾經定其執行刑，但如再與其他裁判宣告之
    刑定其執行刑時，前定之執行刑當然失效，仍應以其各罪宣
    告之刑為基礎，定其執行刑，不得以前之執行刑為基礎，以
    與後裁判宣告之刑，定其執行刑（最高法院99年度台非字第
    229號判決意旨參照）；惟刑事訴訟法第370條第2項、第3項
    ，已針對第二審上訴案件之定應執行之刑，明定有不利益變
    更禁止原則之適用，分屬不同案件之數罪併罰，倘一裁判宣
    告數罪之刑，曾經定其執行刑，再與其他裁判宣告之刑定其
    執行刑時，在法理上亦應同受此原則之拘束（最高法院103
    年度第14次刑事庭會議決議意旨參照），亦即另定之執行刑
    ，其裁量所定之刑期，不得較重於前定之執行刑加計後裁判
    宣告之刑之總和（最高法院104年度台抗字第410號裁定意旨
    參照）。
三、經查，本件受刑人於附表所示犯罪時間犯如附表各編號所示
    之罪（均不得易科罰金），分別經臺灣高雄地方法院、臺灣
    橋頭地方法院及本院判處如附表各編號所示之刑，均確定在
    案；且附表編號2至5所示之罪，其犯罪時間均係在附表編號
    1所示之罪判決確定日（民國108年10月22日）之前，而本件
    聲請定應執行刑之犯罪事實最後判決法院為本院等情，有各
    該刑事判決書及本院被告前案紀錄表在卷可稽，是上開犯罪
    乃於裁判確定前所犯之數罪，檢察官基此向本院聲請定其應
    執行之刑，經審核認聲請為正當。再查，附表編號1至3所示
    之罪，前經臺灣高雄地方法院以108年度審金訴字第57號判
    決判處應執行刑有期徒刑2年、緩刑5年（緩刑部分業經臺灣
    新竹地方法院以109年撤緩字第81號裁定撤銷，並於109年7
    月27日確定），本院就附表所示各罪再定其應執行刑時，自
    應受上開判決所為定應執行刑之內部界限所拘束，並參酌上
    開各罪宣告刑之總和上限、各刑中之最長期，且審酌受刑人
    犯罪之情節、侵害法益、行為次數等情狀，復就其所犯之罪
    整體評價其應受非難及矯治之程度，並兼衡刑罰經濟與公平
    、比例等原則，定其應執行之刑如主文所示。
四、據上論斷，應依刑事訴訟法第477條第1項，刑法第53條、51
    條第5款、第50條第1項，裁定如主文。
中　　華　　民　　國　　109 　年　　12　　月　　9 　　日
                  刑事第十五庭  審判長法　官  劉興浪
                                      法　官  林怡秀
                                      法　官  古瑞君
以上正本證明與原本無異。
如不服本裁定，應於收受送達後五日內向本院提出抗告狀。
                                      書記官  林君縈
中　　華　　民　　國　　109 　年　　12　　月　　9 　　日
附表：受刑人范裕祥定應執行刑案件一覽表
（以下臺灣高雄地方檢察署簡稱「高雄地檢」、臺灣高雄地方法
院簡稱「高雄地院」；臺灣新竹地方檢察署簡稱「新竹地檢」、
臺灣新竹地方法院簡稱「新竹地院」；臺灣橋頭地方檢察署簡稱
「橋頭地檢」、臺灣橋頭地方法院簡稱「橋頭地院」；臺灣新北
地方檢察署簡稱「新北地檢」）
編號  1  2 3 4 罪名  詐欺  詐欺 詐欺 詐欺 宣告刑  有期徒刑1年2月  有期徒刑1年8月 有期徒刑1年10月 有期徒刑6月 犯罪日期  108年2月27日  108年2月27日 108年3月4日 108年3月6日 偵查(自訴)機關 年度案號  高雄地檢108年度偵字第6902號  高雄地檢108年度偵字第6902號 高雄地檢108年度偵字第6902號 橋頭地檢108年度偵字第4344號 最後 事實審 法院 高雄地院  高雄地院 高雄地院 橋頭地院  案號 108年度審金訴字第57號  108年度審金訴字第57號 108年度審金訴字第57號 109年度審訴字第9號  判決日期 108/09/25  108/09/25 108/09/25 109/02/27 確定 判決 法院 高雄地院  高雄地院 高雄地院 橋頭地院  案號 108年度審金訴字第57號  108年度審金訴字第57號 108年度審金訴字第57號 109年度審訴字第9號  判決確定日期 108/10/22  108/10/22 108/10/22 109/04/01 是否為得易科罰金之案件  否  否 否 否 備註  高雄地檢108年度執他字第2090號  高雄地檢108年度執他字第2090號 高雄地檢108年度執他字第2090號 橋頭地檢109年度執字第3097號（新竹地檢109年度執助字第460號）   編號1至3，經判決合併定應執行有期徒刑2年、緩刑5年，緩刑經新竹地院109年撤緩字第81號裁定撤銷，於109年7月27日確定（高雄地檢109年執更字第2474號，由新竹地檢109年執撤緩助字第81號執行）     
編號  5  罪名  詐欺  宣告刑  有期徒刑1年  犯罪日期  108年3月21日  偵查(自訴)機關 年度案號  新北地檢108年度偵字第14456、17470號  最後 事實審 法院 臺灣高等法院   案號 109年度上訴字第24號   判決日期 109/04/07  確定 判決 法院 臺灣高等法院   案號 109年度上訴字第24號   判決確定日期 109/05/19 （原聲請書誤載，應予更正）  是否為得易科罰金之案件  否  備註  新北地檢109年度執字第7116號（新竹地檢109年度執助字第612號）